臺灣新北地方法院刑事判決
111年度審交易字第446號
公  訴  人  臺灣新北地方檢察署檢察官
被      告  林勝彥


上列被告因過失傷害案件，經檢察官提起公訴（110年度偵字第4
3551號），被告於本院準備程序中就被訴事實為有罪之陳述，經
本院裁定進行簡式審判程序，判決如下：
    主  文
林勝彥因過失傷害人，處拘役參拾日，如易科罰金，以新臺幣壹
仟元折算壹日。
    事  實
一、林勝彥考領有普通輕型機車駕駛執照，於民國110年4月2日2
    2時13分許，騎乘車牌號碼000-000號普通輕型機車，沿新北
    市新莊區新海橋（設有禁止行人及自行車通行標誌）往新莊
    方向行駛，行經新海橋251423號燈桿時，本應注意汽車（含
    機車）行駛時，駕駛人應注意車前狀況，並隨時採取必要之
    安全措施，而依當時天候晴、夜間有照明、柏油路面乾燥無
    缺陷、無障礙物、視距良好等情，並無不能注意之情事，適
    有未依標誌指示違規騎乘自行車上新海橋之黃秋鳳騎乘自行
    車行駛於其右前方，林勝彥疏未注意及此，不慎自後追撞黃
    秋鳳騎乘之自行車，致黃秋鳳人車倒地，同向後方騎乘車牌
    號碼000-0000號普通重型機車之陳臻芳（所涉過失傷害部分
    未據告訴）見狀閃避不及亦撞擊倒地之自行車並因此撞擊黃
    秋鳳背部，致黃秋鳳受有右足挫傷（起訴書誤載為左足挫傷
    ）、左背擦挫傷（起訴書誤載為左臂擦挫傷）、左足挫傷瘀
    腫之傷害（至林勝彥受傷黃秋鳳所涉過失傷害部分，另行審
    結）。林勝彥於肇事後，在有偵查權限之警察機關尚不知何
    人為肇事者前，向據報前往現場處理之員警陳述車禍發生經
    過而自首並願接受裁判。
二、案經黃秋鳳訴由新北市政府警察局新莊分局報告臺灣新北地
    方檢察署檢察官偵查起訴。
    理  由
壹、程序方面：
    本件被告林勝彥所犯係死刑、無期徒刑、最輕本刑為3年以
    上有期徒刑以外之罪，其於準備程序中就被訴事實為有罪之
    陳述，經法官告知簡式審判程序之旨，並聽取公訴人及被告
    之意見後，依刑事訴訟法第273條之1第1項規定，裁定本案
    改依簡式審判程序審理，且依刑事訴訟法第273條之2及第15
    9條第2項規定，不適用傳聞法則有關限制證據能力之相關規
    定，合先敘明。
貳、實體方面：
一、上揭犯罪事實，業據被告林勝彥於警詢時、偵查中、本院準
    備程序及審理時均坦承不諱，核與證人即告訴人黃秋鳳於警
    詢時之指訴、證人陳臻芳於警詢中之證述相符，並有鄭骨科
    耳鼻喉科診所診斷證明書1紙、道路交通事故現場圖、道路
    交通事故調查報告表㈠、㈡各1份、道路交通事故照片24張、
    監視器錄影畫面截圖照片4張、道路交通事故當事人酒精測
    定紀錄表、道路交通事故肇事人自首情形記錄表、新北市○○
    ○○○○○○○道路○○○○○○○○○○○號查詢機車駕駛人、車號查詢機車
    車籍各1份、GOOGLE MAPS街景圖截圖照片2張、監視器錄影
    畫面檔案光碟附卷可稽（見偵查卷第18至32、34、35、53頁
    ）。按汽車（含機車）行駛時，駕駛人應注意車前狀況，並
    隨時採取必要之安全措施，道路交通安全規則第94條第3項
    定有明文。案發當時，被告為具有通常智識、心智正常且領
    有普通輕型機車駕駛執照之成年人，對於上開交通規則不容
    諉為不知，觀諸前揭卷附道路交通事故調查報告表㈠所載，
    案發當時天候晴、夜間有照明、柏油路面乾燥無缺陷、無障
    礙物、視距良好，足見被告並無不能注意之情事，行經肇事
    路段時，竟疏未注意車前狀況而追撞同向前方由告訴人騎乘
    之自行車，被告之駕駛行為具有過失，至為灼然。而本件經
    送新北市政府車輛行車事故鑑定會鑑定，鑑定意見認：一、
    林勝彥駕駛輕型機車，夜間行車未注意車前狀況，與陳臻芳
    駕駛普通重型機車，自述超速且未保持行車安全距離，雙方
    同為肇事主因。二、黃秋鳳騎乘自行車，未依標誌違規行駛
    陸橋，為肇事次因等語，有新北市政府交通事件裁決處110
    年8月2日新北裁鑑字第1105216978號函所附新北市政府車輛
    行車事故鑑定會110年7月7日新北車鑑字第0000000號鑑定意
    見書1份在卷可考（見偵查卷第49至52頁），亦同於本院前
    開認定。又被告之過失行為與告訴人之受傷結果間，具有相
    當因果關係，亦可認定。綜上所述，足認被告之自白核與事
    實相符，應可採為認定事實之依據。從而，本案事證已臻明
    確，被告犯行洵堪認定，應依法論科。
二、論罪科刑：
  ㈠核被告所為，係犯刑法第284條前段之過失傷害罪。
  ㈡被告於車禍發生後，在犯罪未被有偵查犯罪權限之機關或公
    務員發覺前，主動向據報前往現場處理之員警表明係肇事者
    ，而願接受裁判之情形，有道路交通事故肇事人自首情形記
    錄表1紙在卷可參（見偵查卷第30頁），合於自首要件，爰
    依刑法第62條前段規定減輕其刑。
  ㈢爰審酌被告騎乘普通輕型機車參與道路交通，本應小心謹慎
    以維自身及他人之安全，竟疏未注意車前狀況追撞告訴人騎
    乘之自行車而肇事，致告訴人受傷，且迄今未能達成和解，
    賠償損失，惟考量被告無前科紀錄，此有臺灣高等法院被告
    前案紀錄表在卷可按，素行堪稱良好，犯後始終坦承犯行之
    態度，及被告為肇事主因、告訴人為肇事次因之過失程度，
    告訴人之傷勢程度，並兼衡其自陳高職畢業之智識程度、目
    前擔任非全職之停車場管理員、無需撫養家人之生活狀況等
    一切情狀，量處如主文所示之刑，並諭知如易科罰金之折算
    標準，以資懲儆。
據上論斷，應依刑事訴訟法第273條之1第1項、第299條第1項前
段，刑法第284條前段、第62條前段、第41條第1項前段，刑法施
行法第1條之1第1項，判決如主文。
本案經檢察官鄭淑壬提起公訴，經檢察官張啓聰到庭執行職務。
中　　華　　民　　國　　111 　年　　6 　　月　　29　　日
                  刑事第二十五庭  法  官      曾淑娟
如不服本判決，應於判決送達後20日內敘明上訴理由，向本院提
出上訴狀 (應附繕本) ，上訴於臺灣高等法院。其未敘述上訴理
由者，應於上訴期間屆滿後20日內向本院補提理由書「切勿逕送
上級法院」。
                                  書記官      王若安 
中　　華　　民　　國　　111 　年　　6 　　月　　30　　日
附錄本案論罪科刑法條全文：
中華民國刑法第284條
因過失傷害人者，處1年以下有期徒刑、拘役或10萬元以下罰金
；致重傷者，處3年以下有期徒刑、拘役或30萬元以下罰金。